臺灣桃園地方法院刑事判決
110年度審交訴字第157號
公  訴  人  臺灣桃園地方檢察署檢察官 
被      告  賴啟霖


選任辯護人  陳彥潔律師                    
上列被告因過失致死案件，經檢察官提起公訴（110年度偵字第1
9575號），被告於本院準備程序中就被訴事實為有罪之陳述，經
告以簡式審判之旨，並聽取當事人之意見後，本院合議庭裁定由
受命法官獨任進行簡式審判程序，判決如下：
    主  文
賴啓霖犯過失致死罪，處有期徒刑拾月。
    事  實
一、賴啓霖於民國110年5月12日上午，駕駛車牌號碼000-0000號
    自用小客車，沿桃園市大園區大觀路由草漯往大園方向行駛
    ，嗣於同日上午7時55分許，在行經桃園市大園區大觀路與
    大觀路916巷之丁字岔路口（下稱本案丁字岔路口）時，本
    應注意行車速度，應依速限標誌或標線之規定，且應注意車
    前狀況，隨時採取必要之安全措施，而依當時天候晴、日間
    自然光線、視距良好、柏油路面乾燥、無缺陷、無障礙物，
    並無不能注意之情事，竟疏未注意，在速限每小時50公里之
    路段以每小時約103公里超速貿然直行，適有林進財騎乘車
    牌號碼000-000號普通重型機車，沿同路段同行向行駛在機
    車優先道上，在行經本案丁字岔路口欲左轉彎進入大觀路91
    6巷時，亦疏未注意該路段內側車道劃有禁行機車標字，而
    未依兩段式進行左轉，逕自由機車優先道行左轉彎且未禮讓
    同向左側直行車先行，賴啓霖因於同向左側沿內側車道超速
    行駛，未能注意車前狀況而閃避不及，致兩車發生碰撞，林
    進財因而人車倒地，受有頭胸部鈍挫傷及肋骨、左脛腓骨骨
    折等傷害，雖經送往敏盛綜合醫院急救，仍於同日上午9時4
    0分許，因顱底骨折、出血及中樞神經休克而死亡。賴啓霖
    在肇事後，於有偵查犯罪權限之機關未發覺犯罪前，向到場
    處理之員警坦承為肇事人，進而接受裁判。
二、案經林進財之子林振揚訴由桃園市政府警察局大園分局報告
    臺灣桃園地方檢察署檢察官偵查起訴。
    理  由
一、被告賴啓霖所犯之罪，為死刑、無期徒刑、最輕本刑3年以
    上有期徒刑或高等法院管轄第一審案件以外之罪，而被告於
    本院程序中，就被訴事實為有罪之陳述，經本院告知簡式審
    判程序意旨，並聽取公訴人、被告及辯護人之意見後，依刑
    事訴訟法第273條之1第1項之規定合議裁定由受命法官獨任
    進行簡式審判程序。
二、上揭事實，業據被告於警詢、偵訊、本院準備程序及審理中
    均坦承不諱（見相字卷第25-26頁、第29頁、第89-90頁、本
    院審交訴字卷第41-52頁】，核與告訴人林振揚於警詢、偵
    訊中之陳述情節相符（見相字卷第23-24頁、第83-85頁），
    並有桃園市政府警察局大園分局處理相驗案件初步調查報告
    暨報驗書、行車紀錄器錄影畫面翻拍照片、現場照片、道路
    交通事故調查報告表（一）、（二）、道路交通事故現場圖
    、敏盛綜合醫院診斷證明書、臺灣桃園地方檢察署相驗屍體
    證明書、臺灣桃園地方檢察署檢驗報告書、桃園市政府車輛
    行車事故鑑定會110年8月24日桃交鑑字第1100005679號函暨
    桃市鑑0000000案鑑定意見書、行車紀錄器光碟、相驗照片
    各1份在卷可佐（見相字卷第11頁、第37-50頁、第52頁、第
    54頁、第58頁、第69頁、第87頁、第101-111頁、第115-121
    頁、第125頁、偵字卷第7-9頁），是認被告上開任意性自白
    ，核與事實相符，足堪採信。本件事證明確，被告上揭犯行
    ，已堪認定，應予依法論科。
三、論罪科刑：
（一）核被告所為，係犯刑法第276條之過失致死罪。被告於車
      禍發生後，向據報前來現場處理之警員表明其為肇事者，
      有其警詢筆錄在卷可憑（見相字卷第29頁），準此，被告
      係對於未發覺之犯罪，表示願接受裁判之意，應依刑法第
      62條前段自首之規定，減輕其刑。
（二）爰以行為人之責任為基礎，審酌被告駕駛自用小客車行經
      本案丁字岔路口，以時速103公里之速度嚴重超速行使，
      復疏未注意車前狀況，並隨時採取必要之安全措施即貿然
      直行致生本案事故，所為應予嚴厲非難；雖被害人騎乘機
      車至本案丁字岔路口欲左轉彎之際，亦有未依兩段方式進
      行左轉，逕自由機車優先道行左轉彎且未讓同向左側直行
      車先行之與有過失，而與被告上開過失情形同為本案肇事
      原因，然被害人係因遭被告所駕駛之自用小客車高速撞擊
      ，始受有上開傷害死亡之結果，造成被害人家屬永遠無法
      彌補之傷痛，實屬遺憾，然衡以被告犯後能坦承犯行，態
      度尚可，雖有賠償意願，但因與被害人家屬就調解或和解
      條件未有共識，致雙方未能達成調解或和解（見本院審交
      訴字卷第37頁、第43頁），及被告於本院審理中所自述之
      智識程度、工作，及家庭生活、經濟狀況（見本院審交訴
      卷第51頁）、素行等一切情狀，量處如主文所示之刑，以
      示警惕。
據上論斷，應依刑事訴訟法第273條之1第1項、第299條第1項前
段，判決如主文。
本案經檢察官盧奕勳提起公訴，檢察官賴瀅羽到庭執行職務。
中　　華　　民　　國　　111 　年　　3 　　月　　25　　日
                  刑事審查庭  法  官  陳俐文
以上正本證明與原本無異。
如不服本判決應於收受判決後20日內向本院提出上訴書狀，並應
敘述具體理由。其未敘述上訴理由者，應於上訴期間屆滿後20日
內向本院補提理由書(均須按他造當事人之人數附繕本)「切勿逕
送上級法院」。 
　　　　　　　　　　　　　　　書記官　陳俐蓉　　　　　　
中　　華　　民　　國　　111 　年　　3 　　月　　25　　日
中華民國刑法第276條
因過失致人於死者，處5年以下有期徒刑、拘役或50萬元以下罰
金。